【裁判字號】    99,審易,4460
【裁判日期】    991115
【裁判案由】    毒品危害防制條例
【裁判全文】
臺灣高雄地方法院刑事判決            99年度審易字第4460號
公  訴  人  臺灣高雄地方法院檢察署檢察官
被      告  乙○○
上列被告因毒品危害防制條例案件，經檢察官提起公訴（99年度
毒偵字第4375號），嗣本院訊問被告後，因被告就其被訴事實為
有罪之陳述，經詢問被告及檢察官之意見後，合議庭裁定由受命
法官依簡式審判程序獨任審理，並判決如下：
    主  文
乙○○施用第二級毒品，累犯，處有期徒刑捌月。
    事  實
一、乙○○前於民國89年間因施用毒品案件，經本院以89年度毒
    聲字第3910號裁定送觀察勒戒，因認有繼續施用之傾向，再
    以89年度毒聲字第4557號裁定令入戒治處所施以強制戒治，
    嗣經裁定停止戒治，所餘戒治期間並付保護管束，保護管束
    期滿未被撤銷，並經臺灣高雄地方法院檢察署檢察官以90年
    度戒毒偵字第688 號不起訴處分確定。復於上開強制戒治執
    行完畢釋放後5 年內，於91年間再因施用毒品案件，經本院
    以91年度毒聲字第6939號裁定令入戒治處所施以強制戒治，
    並以92年度訴字第384 號判處有期徒刑1 年2 月確定。又因
    施用毒品案件，經本院以97年度審簡字第2045號、97年度審
    簡字第4571號各判處有期徒刑5 月、6 月確定，接續執行於
    98年8 月26日縮刑期滿執行完畢出監。詎其不知悔改，明知
    甲基安非他命業經毒品危害防制條例第2 條第2 項第2 款明
    定為第二級毒品，不得非法施用，仍基於施用第二級毒品甲
    基安非他命之犯意，於99年5 月7 日20時10分許警方採尿前
    回溯96小時內某時（不含公權力拘束時間），於不詳地點，
    以不詳方式，施用第二級毒品甲基安非他命1 次。嗣於同日
    20 時10 分許，乙○○因涉犯毒品案件遭通緝，在高雄市前
    鎮區○○○路58巷口為警緝獲。經乙○○同意採集尿液送驗
    ，檢驗結果呈安非他命、甲基安非他命陽性反應，始悉上情
    。
二、案經高雄市政府警察局小港分局移送臺灣高雄地方法院檢察
    署檢察官偵查起訴。
    理  由
一、本件被告乙○○所犯為死刑、無期徒刑、最輕本刑為3年以
    上有期徒刑以外之罪，其於審判程序中就被訴事實為有罪之
    陳述，經本院告知簡式審判程序之旨，並聽取當事人意見後
    ，認宜進行簡式審判程序，爰依刑事訴訟法第273條之1第1
    項規定，裁定進行簡式審判程序，合先敘明。又簡式審判程
    序之證據調查，依刑事訴訟法第273條之2規定，不受同法第
    159條第1項審判外陳述排除之限制，再被告對於卷內之各項
    證據亦不爭執證據能力（本院卷第30頁背面），故卷內所列
    之各項證據，自得作為證據，先予敘明。
二、前揭事實，業據被告乙○○於本院審理中坦承不諱；其為警
    查獲時所採尿液經送檢驗結果（檢體編號：J-99197 ），確
    呈安非他命、甲基安非他命之陽性反應，此有高雄市政府警
    察局小港分局毒品案件嫌疑人尿液代碼─姓名對照登記表2
    份、高雄市立凱旋醫院濫用藥物尿液檢驗報告1 份（參警卷
    第5-7 頁）在卷可稽。綜上所述，被告上開任意性之自白既
    有前揭證據可佐，核與事實相符，自得採為論罪科刑之依據
    。又被告有犯罪事實欄所載之犯罪前科及執行情形，有臺灣
    高等法院被告前案紀錄表1 份在卷可稽，是本案事證已臻明
    確，被告犯行洵堪認定。
三、按毒品危害防制條例於92年7月9日修正公布，自93年1月9日
    施行，其中第20條、第23條將施用毒品之刑事處遇程序程序
    ，區分為「初犯」及「5 年內再犯」、「5 年後再犯」。依
    其立法理由之說明：「初犯」，經觀察、勒戒或強制戒治後
    ，應為不起訴處分或不付審理之裁定；經觀察、勒戒或強制
    戒治執行完畢釋放後，「5 年內再犯」者，因其再犯率甚高
    ，原實施之觀察、勒戒及強制戒治既已無法收其實效，爰依
    法追訴或裁定交付審理。至於經觀察、勒戒或強制戒治執行
    完畢釋放後，「5 年後再犯」者，前所實施之觀察、勒戒或
    強制戒治已足以遮斷其施用毒品之毒癮，為期自新及協助其
    斷除毒癮，仍適用「初犯」規定，先經觀察、勒戒或強制戒
    治之程序。從而依修正後之規定，僅限於「初犯」及「5 年
    後再犯」2 種情形，始應先經觀察、勒戒或強制戒治程序。
    倘被告於5 年內已再犯，經依法追訴處罰，縱其第3 次（或
    第3次 以上）再度施用毒品之時間，在初犯經觀察、勒戒或
    強制戒治執行完畢釋放5 年以後，已不合於「5 年後再犯」
    之規定，且因已於「5 年內再犯」，顯見其再犯率甚高，原
    實施觀察、勒戒或強制戒治，已無法收其實效，即應依該條
    例第10 條 處罰（最高法院95年5 月9 日第7 次刑事庭會議
    決議參照）。本件被告前因施用毒品案件，經送強制戒治，
    於89年11月7 日停止處分出監，嗣經裁定停止戒治，所餘戒
    治期間並付保護管束，於90年6 月3 日期滿執行完畢，嗣因
    施用毒品案件，經本院以92年度訴字第384 號判處有期徒刑
    1 年2 月確定，經與他案合併定應執行刑，於95年1 月8 日
    縮刑期滿執行完畢，有臺灣高等法院被告前案紀錄表1 份在
    卷可按，故被告於前述強制戒治執行完畢釋放後，5 年內再
    犯上開施用毒品罪，並經判決確定，則其再度犯本件施用毒
    品犯行，雖距前述強制戒治執行完畢釋放後已逾5 年，揆諸
    前開說明，仍應依法論科。
四、核被告乙○○所為，係犯毒品危害防制條例第10條第2項之
    施用第二級毒品罪。被告因施用而持有甲基安非他命之低度
    行為，應為施用之高度行為所吸收，不另論罪。又被告有犯
    罪事實欄所載之犯罪前科及執行情形，有臺灣高等法院被告
    前案紀錄表1份在卷可查，其於上開有期徒刑執行完畢後5年
    內，故意再犯本件有期徒刑以上之罪，為累犯，應依刑法第
    47條第1項之規定加重其刑。審酌被告歷經觀察勒戒、強制
    戒治，然仍未戒除毒癮，顯見其意志不堅，惟念其施用毒品
    之行為，究屬戕害自己身心，尚未危害他人，且於本院審理
    中已坦承犯行，犯罪後態度良好等一切情狀，暨檢察官之具
    體求刑，爰量處主文所示之刑，以示懲儆。
據上論斷，應依刑事訴訟法第273條之1第1項、第299條第1項前
段，毒品危害防制條例第10條第2項，刑法第11條前段、第47條
第1項，刑法施行法第1條之1，判決如主文。
本案經檢察官甲○○到庭執行職務。
中    華    民    國    99    年    11    月    15    日
                  刑事第十庭   法  官  張  震
以上正本證明與原本無異。
如不服本判決應於收受判決後10日內向本院提出上訴書狀，並應
敘述具體理由。其未敘述上訴理由者，應於上訴期間屆滿後20日
內向本院補提理由書 (均須按他造當事人之人數附繕本)「切勿
逕送上級法院」。
中    華    民    國    99    年    11    月    15    日
                               書記官  邱家銘
附錄本判決論罪科刑之法條：
毒品危害防制條例第10條第2項
施用第二級毒品者，處3年以下有期徒刑。

司法院資訊處製作；財團法人民間司法改革基金會備份。
